【裁判字號】    98,簡上,1108
【裁判日期】    981105
【裁判案由】    傷害
【裁判全文】
臺灣板橋地方法院刑事判決            98年度簡上字第1108號
上  訴  人
即  被  告  乙○○
上列上訴人即被告因傷害案件，不服本院98年度簡字第3316號，
民國98年7 月24日第一審刑事簡易判決（聲請簡易判決處刑案號
：98年度偵字第5512號），提起上訴，本院管轄之第二審合議庭
判決如下：
    主  文
上訴駁回。
    事實及理由
一、本案經本院審理結果，認原審以被告乙○○所為，係犯刑法
    第277 條第1 項之傷害罪，判處其拘役55日，並諭知易科罰
    金之折算標準為以新臺幣1,000 元折算1 日，認事用法及量
    刑均無不當，應予維持，茲引用原審判決書記載之事實、證
    據及理由（如附件）。
二、被告上訴意旨略以：被告與廖夆富、羅雋、祝念祥（後3 人
    均經原審判決確定）間無傷害甲○○之犯意聯絡，僅是陪同
    廖夆富到場，且有口頭制止彼此之拉扯；又被告並非不願和
    解，係因甲○○態度惡劣才無法達成，另被告母親生病，家
    中經濟狀況不好，請從輕發落云云。經查，被告何以成立傷
    害罪，業經原審予以論述（原審判決書證據欄參照），核無
    不當。被告雖辯稱與廖夆富、羅雋、祝念祥間無傷害甲○○
    之犯意聯絡云云，惟其等經廖夆富要約後，同往傷害甲○○
    ，廖夆富、羅雋負責打人，被告、祝念祥負責阻擋甲○○去
    路及把風等節，除據被告於警、偵訊時自承不諱（見偵查卷
    第11頁反面、第38頁），並經證人即共犯廖夆富（見偵查卷
    第6 、49頁）、羅雋（見偵查卷第8 頁反面）、祝念祥（見
    偵查卷第14頁反面、第15、39頁）及證人即被害人甲○○（
    見偵查卷第16頁反面、第30頁）於警、偵訊時證述翔實，互
    核無違。被告既係與廖夆富、羅雋、祝念祥商議後同往現場
    ，也確實執行阻止甲○○逃跑及把風任務，自是以自己犯罪
    之意思參與傷害甲○○之犯行，縱未出手打人，仍應以共同
    正犯論處（最高法院24年上字第2868號判例要旨參照），被
    告此部分所辯乃事後卸責之詞，不足採信。再者，觀之原審
    判決書事實及理由欄第2 項所載，原審係斟酌刑法第57條各
    款所列情狀後，在法定刑內判處被告拘役55日，未見有何不
    當。衡諸傷害罪「3 年以下有期徒刑、拘役或1 千元以下罰
    金」之法定刑，此刑度已屬低度之刑，而被告所執前述原因
    ，本不足據為從輕量刑之依據，是其此部分所辯，同無理由
    。原審認被告罪證明確而為論罪科刑之判決，並無違誤，應
    駁回被告之上訴。
據上論斷，應依刑事訴訟法第455 條之1 第1 項、第3 項、第36
8 條、第373 條，判決如主文。
本案經檢察官陳宣每到庭執行職務
中    華    民    國    98    年    11    月    5     日
                刑事第十五庭審判長法  官  吳幸娥
                                  法  官  廖欣儀
                                  法  官  許炎灶
以上正本證明與原本無異。
不得上訴。
                                  書記官  屠衛民
中    華    民    國    98    年    11    月    5     日
附錄本案論罪科刑法條：刑法第277 條第1 項。
中華民國刑法第277 條（普通傷害罪）
傷害人之身體或健康者，處3 年以下有期徒刑、拘役或1 千元以
下罰金。
犯前項之罪因而致人於死者，處無期徒刑或7 年以上有期徒刑；
致重傷者，處3 年以上10年以下有期徒刑。


司法院資訊處製作；財團法人民間司法改革基金會備份。
